【裁判字號】    97,交抗,332
【裁判日期】    970331
【裁判案由】    違反道路交通管理處罰條例
【裁判全文】
臺灣高等法院交通事件裁定             97年度交抗字第332號
抗  告  人
即受處分人  甲○○
上列抗告人因違反道路交通管理處罰條例案件，不服臺灣板橋地
方法院，中華民國97年2月15日所為裁定（97年度交聲字第297號
），提起抗告，本院裁定如下：
    主  文
抗告駁回。
    理  由
一、抗告意旨略以：當時駕駛上開車輛由臺北市○○路由東往西
    方向行駛，行經復興南路口等候，綠燈時往前行駛，不料遇
    到大塞車，而剛好停在（機車）停等區，前進後退兩難，因
    當時現場大塞車，伊等了六十秒還是沒辦法前行，這種情況
    下拍照舉發，實在不合理等語。
二、原裁定略以：原處分略以：異議人甲○○所有之車號四０
    ０－ＥＬ號營業小客車，於民國九十六年十二月十八日上午
    九時二分許，行經臺北市○○路與復興南路口時，因占用機
    車停等區之違規，經人拍照採證後，由臺北市政府警察局交
    通大隊逕行舉發，依道路交通管理處罰條例第六十條第二項
    第三款規定，裁處罰鍰新臺幣（下同）九百元等語。聲明
    異議意旨略以：當時駕駛上開車輛由臺北市○○路由東往西
    方向行駛，行經復興南路口等候，綠燈時往前行駛，不料遇
    到大塞車，而剛好停在（機車）停等區，前進後退兩難，因
    當時現場大塞車，等了六十秒還是沒辦法前行，警察於這種
    情況下拍照舉發，實在不合理等語，經查：異議人甲○○
    駕駛車號四００－ＥＬ號營業小客車（車主登記為甲○○計
    程車行），於九十六年十二月十八日上午九時二分許，行經
    臺北市○○路與復興南路口時，因占用機車停等區，經拍照
    採證，由臺北市政府警察局交通大隊逕行舉發等情，為異議
    人所不爭執，並有臺北市政府警察局交通警察大隊九十七年
    一月十四日北市警交大執字第０九七三０二四一五００號書
    函、臺北市政府警察局九十七年一月四日北市警交大字第Ａ
    00000000號舉發違反道路交通管理事件通知單各一
    份在卷可稽，此部分事實堪予認定。至異議人辯稱：當時路
    口綠燈伊往前行駛，不料遇到大塞車，車輛剛好停在機車停
    等區，致前進後退兩難等語，果爾，反足證明：異議人駕駛
    營業小客車遇有前行車道交通擁塞時，並未依道路交通安全
    規則規定，在路口停止線前暫停，即逕行駛入交岔路口前之
    機車停等區，是其所辯，尚非免責之事由。綜上，堪認異議
    人確有上開違規行為。從而，原處分機關依法裁處罰鍰九百
    元，核無違誤，聲明異議，為無理由，應予駁回。
三、按汽車駕駛人，駕駛汽車不遵守道路交通標誌、標線、號誌
    之指示，而本章各條無處罰之規定者，處九百元以上一千八
    百元以下罰鍰，道路交通管理處罰條例第六十條第二項第三
    款定有明文。又機器腳踏車停等區線，用以指示汽缸總排氣
    量未滿五百五十立方公分之機器腳踏車駕駛人於紅燈亮時行
    駛停等之範圍，其他車種不得在停等區內停留；汽車行駛至
    有號誌之交岔路口，遇有前行或轉彎之車道交通擁塞時，應
    在路口停止線前暫停，不得逕行駛入交岔路口內，致號誌轉
    換後，仍未能通過妨礙其他車輛通行。道路交通標誌標線號
    誌設置規則第一百七十四條之二第一項前段及道路交通安全
    規則第一百零二條第一項第十三款分別定有明文。
四、原裁定以抗告人違規行為，事證明確，因認原處分機關依上
    開規定裁罰，於法有據，而駁回異議，核無不合，抗告人執
    陳詞抗告，為無理由，應予駁回。
據上論斷，應依道路交通案件處理辦法第26條，刑事訴訟法第41
2條，裁定如主文。
中    華    民    國    97    年    3     月    31    日
                  刑事第十八庭審判長法  官  吳鴻章
                                    法  官  陳健順
                                    法  官  周政達
以上正本證明與原本無異。
不得再抗告。
                                    書記官  莊昭樹
中    華    民    國    97    年    3     月    31    日


司法院資訊處製作；財團法人民間司法改革基金會備份。
